【裁判字號】    99,交聲更,65
【裁判日期】    990629
【裁判案由】    違反道路交通管理處罰條例
【裁判全文】
臺灣桃園地方法院交通事件裁定        99年度交聲更字第65號
原處分機關  交通部公路總局新竹區監理所桃園監理站
異  議  人
即受處分人  甲○○
上列異議人即受處分人因違反道路交通管理處罰條例案件，對於
交通部公路總局新竹區監理所桃園監理站民國98年12月29日桃監
裁罰字第裁52-DB0000000號、52-DB0000000號違反道路交通管理
事件裁決書所為之處分聲明異議，經本院於99年2 月26日以99年
度交聲字第46號、第51號裁定駁回後，異議人不服而提起抗告，
經臺灣高等法院於99年3 月31日以99年度交抗字第978 號、99年
度交抗字第981 號裁定將原裁定撤銷發回本院，本院更為裁定如
下：
    主  文
異議均駁回。
    理  由
一、原處分意旨略以：異議人即受處分人甲○○駕駛所有車號11
    66 -KR號自用小客車於民國98年9 月17日上午9 時12分許，
    行經桃園縣春日路、鎮安街口，為桃園縣政府警察局桃園分
    局員警逕行舉發「駕車行經燈光號誌之交岔路口闖紅燈」、
    「違反處罰條例之行為，拒絕停車接受稽查而逃逸」，並填
    掣桃警交字第DB0000000 、DB0000000 號舉發通知單予以舉
    發。嗣經原處分機關即交通部公路總局新竹區監理所桃園監
    理站於98年12月19日以桃監裁罰字第裁52-DB0000000、52-D
    B0000000號裁決書，依道路交通管理處罰條例第53條第1 項
    、第60條第1 項、第63條第1 項，違反道路交通管理事件統
    一裁罰基準及處理細則第41條、第43條、第44條、第67條之
    規定，分別裁處異議人罰鍰新臺幣（下同）2,700 元，記違
    規點數3 點及罰緩3,000 元，記違規點數1 點等語。
二、聲明異議意旨略以：伊並未闖紅燈，亦未見員警臨檢，且春
    日路與成功路路口號誌係可以紅燈右轉，伊由春日路轉往成
    功路，並無闖紅燈之情形，因認原處分有所違誤，請求撤銷
    原處分等云云。
三、按汽車駕駛人，行經有燈光號誌管制之交岔路口闖紅燈者，
    處1,800 元以上5,400 元以下罰鍰，並予記違規點數3 點，
    道路交通管理處罰條例第53條第1 項、第63條第1 項第3 款
    定有明文。又汽車駕駛人，駕駛汽車有違反本條例之行為，
    經交通勤務警察或依法令執行交通稽查任務人員制止時，不
    聽制止或拒絕停車接受稽查而逃逸者，除按各該條規定處罰
    外，處3,000 元以上6,000 元以下罰鍰，並予記違規點數1
    點，道路交通管理處罰條例第60條第1 項亦有明文。復按駕
    駛人駕駛汽車，應遵守道路交通標誌、標線、號誌之指示，
    行駛至交岔路口，其行進、轉彎，應遵守燈光號誌，而車輛
    面對行車管制號誌圓形紅燈表示禁止通行，不得超越停止線
    或進入路口，道路交通安全規則第90條、第102 條第1 項第
    1 款、道路交通標誌標線號誌設置規則第206 條第5 款分別
    訂有明文。
四、經查：
(一)稽之證人即本件舉發員警周登豐於本院調查時結證：伊記得
    異議人駕駛的車型、車色是中華黑色自小客車。當天執勤的
    時候，伊是一個人在場執勤，伊有身穿制服，是灰色的制服
    ，外面套有黃色的反光背心。當時伊在道路旁，等違規車輛
    到伊面前距約2 公尺左右。而攔檢當時伊站在照片所示變電
    箱後面約3 公尺處，伊看到違規車子過來時，伊就走到外側
    車道攔異議人。攔檢異議人時，伊站在外側車道的中間，違
    規車輛行駛在內側車道。因為伊攔檢的時候，只有靠近異議
    人兩、三公尺的距離，一般人應該都看得到伊，而且伊有揮
    手攔停，異議人見狀有稍微往內側閃避，然後加速駛離，因
    此伊判斷異議人應該知道伊在攔檢，但是異議人還因此而逃
    逸。攔檢當時，違規地點沒有其他車輛，只有異議人的車輛
    等語（見本院99年度交聲更字第65、66號卷第22頁至第23頁
    ）屬實。則觀諸本件交通違規案件距本院調查時，已近壹年
    ，然證人周登豐證述本件舉發之經過，均若合符節，且與桃
    園縣政府警察局桃園分局99年2 月11日桃警分交字第099010
    18084 號函說明本件舉發經過相符一致（見本院99年度交聲
    第46、51號卷第40頁），又衡以證人周登豐與異議人素無仇
    隙，自無甘冒偽證罪追訴之危險而有虛偽證述之動機，其前
    開證詞，胥可信實，自可採信。此外，並有本件舉發違反道
    路交通管理事件通知單、桃園縣政府警察局桃園分局書函、
    裁決書、送達證書等資料可資佐證，足認異議人有於98 年9
    月17日上午9 時12分許駕駛所有車號1166-KR 號自用小客車
    ，行經桃園縣桃園市○○路及鎮安街口未遵守交通號誌，復
    於舉發員警示意停車受檢後逃逸之違規事實，至為灼明。
(二)異議人雖以上詞置辯，惟依證人及本件舉發員警周登豐之證
    述、本件舉發單及處分書可知，本件異議人所闖越之交通號
    誌係桃園縣桃園市○○路及鎮○街路口之紅燈號誌，尚非該
    路段之春日路與成功路路口之紅燈號誌，是異議人以此為由
    而聲明異議，即失所據，其前開辯詞，自不足採。另依上開
    證人即舉發員警周登豐之證述可知，本件違規當時該路段並
    無其他車輛，且員警記下車號後而逕行舉發之車輛為1166-K
    R 號自用小客車，亦核與該車之駕駛人即本件異議人自承平
    時上班所經過之路線相符（見本院99年度交聲字第46號、第
    51號卷第4 頁），足認於員警舉發當時，尚無誤判之虞。況
    依證人即員警周登豐之證述，異議人見員警攔檢時，猶仍駕
    駛前開自用小客車閃避攔檢，而有偏離車道行使之勢，堪認
    異議人於臨檢當時，當明悉其已為闖越紅燈號誌之違規行為
    ，復於員警著手攔停時，仍執意拒絕受檢而逃逸乙節，殆無
    疑義。是異議人前開辯詞核屬輕卸之詞，尚不足採。
(三)又異議人於本件調查時，經本院以電話聯繫異議人務必準時
    到庭與證人即本件舉發員警周登豐對質詰問，經異議人於99
    年5 月5 日答覆將準時到庭後，惟於99年5 月7 日本院調查
    程序仍未到庭，嗣經本院再以電話聯繫異議人，異議人乃改
    稱有事無法到庭，此有本院公務電話記錄1 紙在卷可稽（見
    本院99年度交聲更字第65、66號卷第18-1頁）。本院即請證
    人即員警周登豐先請回，並請證人即員警周登豐於99年5 月
    21日調查期日到庭，然於該期日，異議人猶未到庭，另於下
    次調查期日即99年6 月25日，異議人亦未到庭等節，有本院
    調查筆錄、送達證書在卷可參，附此說明。
(四)綜上，本件異議人於上揭時地之違規事實，已堪認定，其上
    開辯詞，均不足採。
五、綜上所述，本件異議人於98年9 月17日上午9 時12分許駕駛
    所有車號1166-KR 號自用小客車，行經桃園縣桃園市○○路
    及鎮安街口未遵守交通號誌，復於舉發員警示意停車受檢後
    逃逸之違規事實，堪以認定，其上開辯解，尚難憑採。依上
    開法條說明，原處分機關以前開裁決分別裁處異議人罰鍰2,
    700 元，記違規點數3 點及罰鍰3,000 元，記違規點數1點
    於法並無違誤，是本件聲明異議為無理由，均應予駁回。
據上論斷，應依道路交通管理處罰條例第87條第2 項，道路交通
案件處理辦法第19條，裁定如主文。
中    華    民    國    99    年    6     月    29    日
                  交通法庭法  官  蔡羽玄
以上正本證明與原本無異。
如不服本裁定，應於裁定送達後5 日內向本院提出抗告狀。
                          書記官  陳玉芳
中    華    民    國    99    年    7     月    6     日

司法院資訊處製作；財團法人民間司法改革基金會備份。
